---
title: 'Mortalitat, grau de control i evolucio de la diabetis mellitus tipus 2  en pacients amb  Trastorn Mental Sever (TMS)'
author: "Jordi Real & Rai Puig"
website: "https://github.com/USR-DAPCAT/"

date: "`r format(Sys.time(), '%d %B, %Y')`"


output:
  html_document:
    df_print: paged
    toc: true
    toc_float: true
    fig_caption: true
    css: logos_css/usr_styles.css
  pdf_document: default
  word_document: default

params:
  dir_dades_origen: "dades"   #"dades/mostra" # "../DADES/EPIPEU_CAT3/dades/mostra"
---


&nbsp;
<script>
   $(document).ready(function() {
     $head = $('#header');
     $head.prepend('<img src=\"https://www.idiapjgol.org/images/logo.png\" style=\"float: right ;width: 130px;\"/>')
     $head.prepend('<img src=\"https://avatars2.githubusercontent.com/u/57066591?s=200&v=4\" style=\"margin-left:25% ;width: 80px;\"/>')
     $head.prepend('<img src=\"logoDAP_Cat.png\" style=\"float: left:1;width: 185px;\"/>')
   });
</script>


<div class="watermark">DRAFT</div>


# FASE LECTURA

>> Generacion de tabla plana y aplicacion de los primeros criterios inclusion 

```{r setup, include = FALSE}
#rm(list=ls())
library(dplyr)

# Funcions 
link_source<-paste0("https://github.com/jrealgatius/Stat_codis/blob/master/funcions_propies.R","?raw=T")
devtools::source_url(link_source)

directori_dades_origen<-params$dir_dades_origen

source("R_functions.R")

# "E:/Google Drive/CIBERDEM/DADES/epiDMGCAT"


```
## 1. Lectura 
```{r lectura, include=T}
# 1 Lectura -----------

conductor_codis<-here::here("CATALEG_TMS.xlsx")
dt_cataleg<-readxl::read_excel(conductor_codis,col_types = "text",sheet = 1)

# 

lectura_fitxers_origen(params$dir_dades_origen)


#dt_pacients
#dt_exploracions
#dt_variables
#dt_facturacions
#dt_prescripcions
#dt_problemes_salut

# dt_problemes_salut %>% summarise(min(dat))
# dt_facturacions %>% summarise(min(MES))
# dt_prescripcions %>% summarise(min(DAT_INI))

```


```{r genero_dt_index, eval=FALSE}
crear_data_index<-function(taula=dt_INCLUSIONS,tall= "20091231",agr="agr_DM2",K="DM2") {
  
  #taula=dt_INCLUSIONS
  #tall= "20091231"
  #agr="agr_TMS"
  #K="TMS"
  
  
  dt<-agregar_problemes(select(taula,idp,cod,dat),
                        bd.dindex = tall,
                        dt.agregadors=select(dt_cataleg,cod,agr=!!agr),
                        finestra.dies=c(-Inf,0),prefix = "DG.") %>%
    
                        select(idp ,dtindex,paste0("DG.",!!K))%>%
                        select(idp,paste0("DG.",!!K))
  
  dt    

}


```

## 2. Agregacion de datos


# Generació de data d'inclusió

## si dalta DM abans 1/1/2009 data_inclusio=1/1/2009. si es després la data_inclusio=dalta DM

**Es canvia a data de reclutament durant any 2009 (Prevalents + incidents durant any)**

**!Anterior criteri era 2007-2009**


```{r }
# 2.2 Genero Dia Index ------------

dt_poblacio<-dt_poblacio %>%  mutate(dtindex=ifelse(DDIAGDM<=20090101,20090101,DDIAGDM)) %>% rename(idp=IDP)

dt_index<-dt_poblacio %>% select(idp,dtindex)

```



```{r agregacio_diagnostics ,include=T}
# 2.3. Problemes de salut ------------
# PROBLEMES SE DALUT!

#SQZ              :[Ezquizofrenia]
#ALT_PSIC         :[Altres transtorsn psicòtics]
#BIPOL            :[Transtorn Bipolar]
#DEP_REC          :[Depressió recurrent i/o altres criteris de gravetat]

dtagr_problemes_salut<-
  agregar_problemes(dt_problemes_salut,
                  bd.dindex = dt_index,
                  dt.agregadors=select(filter(dt_cataleg,domini=="diagnostic"),cod,agr),
                  finestra.dies=c(-Inf,0),prefix = "DG.",cataleg_mana = T)



dtagr_TMS<-
  agregar_problemes(dt_problemes_salut,
                  bd.dindex = dt_index,
                  dt.agregadors=select(dt_cataleg,cod,agr=agr2),
                  finestra.dies=c(-Inf,0),prefix = "DG.") %>% select(-dtindex)


#
dtagr_problemes_salut<-dtagr_problemes_salut %>% left_join(dtagr_TMS,by="idp")


rm(dtagr_TMS)


#dtagr_dt_TMS
# Si a la dtindex a l'edat <65 i pren Farmacs antipsicòtics, sense demència també TINDRÀ dt_TMS!!!!
# més PROBLEMES DE SALUT!!!




```


# Agregació de farmacs

```{r agregacio_facturacions, include=T}

dtagr_prescripcions<-
  dt_prescripcions %>% transmute(idp=IDP, cod=ATC7, dat=DAT_INI, dbaixa=DAT_FI) %>% 
  agregar_prescripcions(bd.dindex = dt_index,
                        dt.agregadors = dt_cataleg,
                        prefix = "FP.",
                        finestra.dies = c(-30,30),
                        camp_agregador = "agr")



# 2.4. agregacio facturacio ------------

# Asumeixo 1 envas de facturació
dtagr_facturacions<-
  dt_facturacions %>% transmute(idp=IDP,cod=ATC7,dat=MES, env=1) %>% 
  agregar_facturacio(finestra.dies = c(-365,0),
                     dt.agregadors=dt_cataleg,
                     bd.dindex=dt_index,
                     prefix="FD.",
                     camp_agregador="agr")


```



# Agregació de variables



```{r agregacio_variables, include=F}

dt_variables<-
  dt_variables %>%   
  mutate(VVAR=as.numeric(gsub(",", ".", gsub("\\.", "", VVAR))))

dtagr_variables<-
  dt_variables %>% filter(VAR!="TABAC") %>% 
  transmute(idp=IDP,cod=VAR,val=VVAR,dat=DVAR) %>% 
  agregar_analitiques(bd.dindex = dt_index,finestra.dies = c(-365,0))


# Variable tabac , valor més recent anterior
dt_temp<-
  dt_variables %>% filter(VAR=="TABAC") %>% 
  transmute(idp=IDP,cod=VAR,val=VVAR,dat=DVAR) %>% 
  agregar_analitiques(bd.dindex = dt_index,finestra.dies = c(-Inf,+1)) 

dtagr_variables<-
  dtagr_variables %>% left_join(dt_temp,by=c("idp","dtindex"))

rm(dt_temp)


```

# Exploracions

```{r}

# Agregació lògica: Basal i seguiment

dtagr_exploracions<-
  dt_exploracions %>% transmute(idp=IDP,cod=EXPL,dat=DEXP, val=1) %>% 
  agregar_analitiques(bd.dindex = dt_index,
                      finestra.dies = c(-365,0),
                      sufix = c(".basal",".dies"),fun="sum") %>% 
  select(-ends_with(".dies")) %>% 
  select(-dtindex)



dtagr_exploracions_events<-
  dt_exploracions %>% transmute(idp=IDP,cod=EXPL,dat=DEXP, val=1) %>% 
  agregar_analitiques(bd.dindex = dt_index,
                      finestra.dies = c(+1,Inf),
                      sufix = c(".FU",".dies"),fun="sum") %>% 
  select(-ends_with(".dies")) %>% 
  select(-dtindex)



```


# Fusionar part dels arxius agregats 
```{r fusio1}


dt_plana<-dt_index %>% 
  left_join(dt_poblacio) %>% 
  left_join(select(dtagr_problemes_salut,-dtindex),by="idp") %>% 
  left_join(select(dtagr_prescripcions,-dtindex),by="idp") %>% 
  left_join(select(dtagr_facturacions,-dtindex),by="idp") %>% 
  left_join(select(dtagr_variables,-dtindex),by="idp") %>%
  left_join(dtagr_exploracions,by="idp") %>% 
  left_join(dtagr_exploracions_events,by="idp")




```

#  Salvar taula plana     
```{r exclusions, include=F}


saveRDS(dt_plana,here::here(params$dir_dades_origen,"dades.Rds"))



```

