---
title: Mortalitat, grau de control i evolucio de la diabetis mellitus tipus 2  en pacients amb  Trastorn Mental Sever (TMS)
author: "Jordi Real"
website: "https://github.com/USR-DAPCAT/"
date: "`r format(Sys.time(), '%d %B, %Y')`"
output:
  html_document:
    df_print: paged
    toc: true
    toc_float: true
    fig_caption: true
    css: logos_css/usr_styles.css
      

editor_options: 
  markdown: 
    wrap: 72
    
    
params:
  dir_dades_origen: "dades" #"dades/mostra"

---


```{=html}
<script>
   $(document).ready(function() {
     $head = $('#header');
     $head.prepend('<img src=\"https://www.idiapjgol.org/images/logo.png\" style=\"float: right ;width: 130px;\"/>')
     $head.prepend('<img src=\"https://avatars2.githubusercontent.com/u/57066591?s=200&v=4\" style=\"text-align: center;margin:auto;width: 80px;\"/>')
   });
</script>
```

::: {.watermark}
DRAFT
:::

------------------------------------------------------------------------

# Estat

**Realizat**

> Desembre 2021

✓ Canviar periode de reclutament (Durant any 2009) <br/>
✓ Construcció de grupTMS sense solapaments en funció de priorització <br/>
✓ Analisis estratificats <br/>
✓ Models de Cox <br/>
✓ Corves d'incidencia <br/>

> Novembre 2021

✓ Nous filtres: Criteris d'exclusió DM1 i altres DM <br/>
✓ Depuració: Rangs de valors vàlids  <br/>
✓ Recodes: Grups d'edat <br/>
✓ Arreglar variable tabaquisme <br/>

> Setembre 2021

✓ Lectura de fitxers <br/>

✓ Generació de data index  <br/> 
✓ Agregació de variables <br/> 
✓ Generació de 139 Variables  <br/>
✓ Transformacions de variables <br/>
✓ Estudi exploratori de variables <br/>


**Pendent**

-   Revisió i depuració d'errors
-   + càlculs de variables
-   Anàlisi de dades definitiu
-   Redacció d'article

# Objectius

- 1.1.	Estimar la mortalitat a curt-mitjà termini entre 5 i 8 anys dels pacients diabètics tipus 2 amb trastorn mental sever (TMS) en comparació amb pacients diabètics sense TMS. 
- 1.2.	Avaluar si existeixen diferències entre grups (TMS vs no TMS) en el grau de control de la diabetis tipus 2 en relació a:
  - 1.2.1. Seguiment de paràmetres físics i bioquímics: nombre de determinacions i en el seu valor durant el seguiment 
  - 1.2.2. Determinar si existeixen diferències en quant al nombre de cribratges realitzats durant el seguiment.  
  
  - 1.2.3. Determinar si existeixen diferències pel que fa al percentatge de pacients amb tractament farmacològic prescrit i per  tipus de prescripció que realitzen els professionals.



```{r setup, message=FALSE, echo=FALSE, warning=FALSE}
knitr::opts_chunk$set(message = FALSE, warning = FALSE, echo = FALSE)
link_source<-paste0("https://github.com/jrealgatius/Stat_codis/blob/master/funcions_propies.R","?raw=T")
devtools::source_url(link_source)

library(dplyr)

conductor<-here::here("conductor_variables.xls")


```

```{r lectura, message=FALSE, echo=FALSE}
# fitxer_dades<-"exportacionCRD2020(29498)_10.09.xlsx"

dades<-readRDS(here::here(params$dir_dades_origen,"dades.Rds"))


```


# Transformacions de dades


```{r edat}

library(lubridate)

edat_funcio<-function(dtindex,ANY_NAIX) {
  temp<-ymd(dtindex)-ymd(paste0(as.character(ANY_NAIX),"06","30"))
  as.numeric(temp)/365.25}

dades<-dades %>% mutate(age=edat_funcio(dtindex,ANY_NAIX)) 

dades<-dades %>% mutate(year_index=year(ymd(dtindex))) 

dades<-dades %>% mutate(year_index=as.character(year_index))

dades<-dades %>% mutate(year_index=if_else(year_index=="2010","2009",year_index)) 


```



```{r recodes, message=FALSE, echo=FALSE}

# Diagnostics
dades<-dades %>% mutate_at(vars(starts_with("DG.")),~if_else(!is.na(.),1,0))

# Farmac prescrits
dades<-dades %>% mutate_at(vars(starts_with("FP.")),~if_else(.>0,1,0,missing = 0))

# Farmacs dispensats
dades<-dades %>% mutate_at(vars(starts_with("FD.")),~if_else(.>0,1,0,missing = 0))



```


Aquells pacients ≤65 anys que tinguin prescrit tractament antipsicòtic (codis ATC: N05AA, N05AB, N05AC, N05AD, N05AE, N05AF, N05AG, N05AH, N05AL, N05AN, N05AX i les seves subcategories) en **data d'inclusio** sense cap diagnòstic del grup de TMS ni de demències seran considerats dins del grup de TMS


```{r recode_TMS}

dades<-dades %>% 
    mutate(DG.TMS=if_else(age<65 & (FD.APSI>0 | FP.APSI>0) & DG.DEMENCIA==0,1,DG.TMS),
           DG.ANTPSICO_TMS=if_else(age<65 & (FD.APSI>0 | FP.APSI>0) & DG.DEMENCIA==0,1,0)) 


# Num de TMS
vars_TMS<-c("DG.SQZ","DG.BIPOL","DG.DEP_REC","DG.ALT_PSIC","DG.ANTPSICO_TMS")
dades<-dades %>% comptar_valors(vars_TMS,valor = "1") %>% rename(N_TMS=num_valors) 




```



```{r factoritzoYesNo}

vars<-extreure.variables("factorSINO",conductor)

dades<-dades %>% mutate_at(vars,~ifelse(.==1,"Yes","No"))


```


Priorització de TMS en base a combinacions de diagnostics TMS


```{r PrioritzacioTMS}
vars_TMS<-extreure.variables("TMS",conductor)

dt_temp<-dades %>% filter(DG.TMS=="Yes") 
# Descriptiva
descrTable(formula.text("TMS","",taulavariables=conductor),
           data=dt_temp,method = 3,show.all = T,show.p.overall = F,hide = "No",extra.labels = c("","","")) %>%
  export2md()

# Descriptiva de totes les possibles combiacions de TMS
dt_temp<-
  dades %>% filter(N_TMS>1) %>% 
  select(DG.TMS,N_TMS,extreure.variables("TMS",conductor)) %>% 
  tidyr::unite(ES_BI_AL_DEP_ANTI,extreure.variables("TMS",conductor),sep="_") %>% arrange(desc(ES_BI_AL_DEP_ANTI))

descrTable(~N_TMS,data=dt_temp,max.xlev = 20, method = 3, Q1=0,Q3=1,extra.labels = c("","","")) %>% 
  export2md(caption = "Summary descriptives table of number of TMS diagnostics")

descrTable(dt_temp,max.xlev = 50, method = 3, Q1=0,Q3=1,extra.labels = c("","","")) %>% 
  export2md()


# Generar TMS excloents segons criteris prioritaris

# Ull no estan totes les combinacions (només les de la Base de dades)
combi_TMS <- read_conductor(conductor,sheet="solapaments_TMS") %>% 
  tidyr::unite(ES_BI_AL_DEP_ANTI,vars_TMS,sep="_") %>% 
  tidyr::unite(ES_BI_AL_DEP_nou,paste0(vars_TMS,2),sep="_") %>% 
  tidyr::separate(ES_BI_AL_DEP_nou,vars_TMS,sep="_") %>% 
  select(ES_BI_AL_DEP_ANTI,vars_TMS,Grup)

# Unir a dades solapaments arreglats de diagnostics
dades<-dades %>% 
  tidyr::unite(ES_BI_AL_DEP_ANTI,vars_TMS,sep="_") %>% 
  left_join(combi_TMS,by = "ES_BI_AL_DEP_ANTI")

# Descriptiva de combiacions de TMS
dt_temp<-
  dades %>% filter(N_TMS>1) %>% 
  select(DG.TMS,N_TMS,extreure.variables("TMS",conductor),"Grup") %>% 
  tidyr::unite(ES_BI_AL_DEP_ANTI,extreure.variables("TMS",conductor),sep="_")
 
descrTable(dt_temp,max.xlev = 50, method = 3, Q1=0,Q3=1,extra.labels = c("","","")) %>% 
  export2md()

# 
# dt_temp %>% filter(ES_BI_AL_DEP_ANTI=="NA_NA_NA_NA_NA") 

dades<-dades %>% mutate(Grup=if_else(is.na(Grup),"Control",Grup))




```

Exploracions: 

De moment codifico com a Baseline : 1 any previ i seguiment

```{r}


dades<-dades %>% mutate_at(vars(ends_with(".basal")),~if_else(.>0,1,0,missing = 0))

dades<-dades %>% mutate_at(vars(ends_with(".FU")),~if_else(.>0,.,0,missing = 0))


```




```{r}
# Temps de seguiment 
calcula_temps_interval<-function(x=DATA_SIT,y=dtindex) 
  {round((as.numeric((ymd(x)-ymd(y))))/365.25,3)}

dades<-dades %>% mutate(temps_FU=calcula_temps_interval(DATA_SIT,dtindex))




```



```{r recodes_automatics, include=FALSE}

dades<-dades %>% recodificar2(taulavariables = conductor,criteris="recode",prefix = "grup",sheet="recodes")

dades<-dades %>% recodificar2(taulavariables = conductor,criteris="recode2",prefix = "grup2",sheet="recodes")

dades<-dades %>% etiquetar_valors(conductor,fulla="labels",camp_etiqueta = "etiqueta",new_vars = F)

dades<-dades %>% recode_to_missings(taulavariables = conductor,rang="rang_valid")

dades<-dades %>% refcat(conductor = conductor,ref = "refcat")

# Etiquetar valors
dades<-dades %>% etiquetar(conductor)


```


```{r filtres_inicials}


## Difunts/ data de baixa anterior a data d'inclusió
dades<-dades %>% filter(DATA_SIT>dtindex)

## No pot tenir altres tipus de DM 
dades<- dades %>% filter (!(DG.DM1=="Yes" | DG.DMALT=="Yes")) 


```



# Exploratori

```{r Exploratori}
library(table1)

formu<-formula.text("baseline","DG.TMS",taulavariables = conductor)
descrTable(formu,dades,method = 2, Q1=0,Q3=1,extra.labels = c("","",""),show.all = T,show.p.overall = F,include.miss = T,hide = "No") %>% export2md()

formu<-formula_table1("baseline","DG.TMS",taulavariables = conductor)
formu %>% table1::table1(data=dades)

```

## Distribució per tipus de TMS

```{r}

vars_TMS<-c("DG.TMS","DG.SQZ","DG.BIPOL","DG.DEP_REC","DG.ALT_PSIC")

dades %>% filter(DG.TMS=="Yes") %>% 
  summarise_at(vars_TMS,~sum(.=="Yes")) %>% 
  pivot_longer(cols = starts_with("DG."),names_to = "Diagnostic") %>% 
  kable() %>% kableExtra::kable_classic_2()

table1::table1(~Grup+DG.SQZ + DG.BIPOL + DG.DEP_REC + DG.ALT_PSIC ,
               data=dades %>% filter(DG.TMS=="Yes"),caption="Analisis exploratori")



```


```{r Exploratori_vistes}

formu<-formula.text("visites","DG.TMS",taulavariables = conductor)
descrTable(formu,dades,method = 2, Q1=0,Q3=1,extra.labels = c("","",""),show.all = T,show.p.overall = F) %>% export2md()

# pp rana
dt_temp<-dades %>% mutate_at(extreure.variables("visites",conductor),~ifelse(.==0,NA,.))
formu<-formula_table1("visites","DG.TMS",taulavariables = conductor)
table1::table1(formu,data=dt_temp,caption="Analisis exploratori")


```

## Estimació de la taxa de mortalitat global i per grups

1.1.	Estimar la mortalitat a curt-mitjà termini entre 5 i 8 anys dels pacients diabètics tipus 2 amb trastorn mental sever (TMS) en comparació amb pacients diabètics sense TMS. 


```{r}

Resum_taxa_incidencia<-function(dt=dades,evento="event_tbc",temps="anys_lliure_tbc",valorevent="1",...) {
  
  Patients=length(dt[[evento]])
  PYears=sum(dt[[temps]])
  N.Events=sum(dt[[evento]]==valorevent)
  Years_FU_min=min(dt[[temps]])
  Years_FU_max=max(dt[[temps]])
  IA=(N.Events/Patients)*100
  
  
  pp<-epiR::epi.conf(as.matrix(cbind(N.Events,PYears)),ctype = "inc.rate",method = "exact",N = 1000, design = 1,...)*100
  cbind(Patients,PYears,N.Events,"Rate x 100"=pp$est,IC95_Linf=pp$lower,IC95_Lsup=pp$upper,
        "Cumulative Incidence(%)"=IA,
        "follow-up in years(Min)"=Years_FU_min,"follow-up in years(Max)"=Years_FU_max)%>% as_tibble()
  }



```




```{r}
# Calcul de taxes d'incidencia
dt_temp1<-dades %>% 
  Resum_taxa_incidencia(evento = "SITUACIO",temps="temps_FU",valorevent="D") %>% mutate(`Grup TMS`="Overall")

dt_temp2 <- dades %>% 
  split(.$DG.TMS) %>% 
  map_df(~Resum_taxa_incidencia(.x,evento = "SITUACIO",temps="temps_FU",valorevent="D"),.id="Grup TMS")


dt_temp2 %>% bind_rows(dt_temp1) %>% kable(caption = "Descriptiu de taxes de mortalitat",digits = 3) %>% kableExtra::kable_classic_2()



dt_temp<-dades %>% mutate(Surv=survival::Surv(temps_FU,SITUACIO=="D"))

descrTable(Surv ~ DG.TMS + Grup ,data=dt_temp,byrow = T,show.ratio = T) %>% export2md(caption = "Descriptiva de mortalitat")
```

## Estimació de la taxa de mortalitat global i per grups estratificat per grups d'edat i sexe

```{r}

# Calcul de taxes d'incidencia
dades %>% mutate(DG.TMS=paste0("TSM:",DG.TMS, "; Sex: ",SEXE)) %>% 
  split(.$DG.TMS) %>% 
  map_df(~Resum_taxa_incidencia(.x,evento = "SITUACIO",temps="temps_FU",valorevent="D"),.id="Grup") %>% 
  kable(caption = "Descriptiu de taxes de mortalitat per sexe",digits = 3) %>% kableExtra::kable_classic_2()


dades %>% mutate(DG.TMS=paste0("TSM:",DG.TMS, "; Age: ",age.grup2)) %>% 
  split(.$DG.TMS) %>% 
  map_df(~Resum_taxa_incidencia(.x,evento = "SITUACIO",temps="temps_FU",valorevent="D"),.id="Grup") %>% 
  kable(caption = "Descriptiu de taxes de mortalitat per grups d'edat",digits = 3) %>% kableExtra::kable_classic_2()



descrTable(Surv ~ DG.TMS + Grup ,data=dt_temp,byrow = T,show.ratio = T) %>% strataTable("SEXE") %>% 
  export2md(caption = "Descriptiva de mortalitat estratificat per sexe")


descrTable(Surv ~ DG.TMS + Grup ,data=dt_temp,byrow = T,show.ratio = T) %>% strataTable("age.grup2") %>% 
  export2md(caption = "Descriptiva de mortalitat estratificat per edat")



```

## Estimació de HR's ajustats (Per edad + Sexe + MEDEA )


```{r}
dt_temp<-dades


formulaCOX(x="ajust1",event="SITUACIO",temps="temps_FU",taulavariables = conductor,codievent='D', a="DG.TMS") %>%  
  coxph(dt_temp) %>%  
  etiquetar_model(taulavariables = conductor) %>%
  sjPlot::tab_model(prefix.labels = "label",title="Estimació de HR segons Model de Cox ajustat (M1)")


formulaCOX(x="ajust2",event="SITUACIO",temps="temps_FU",taulavariables = conductor,codievent='D', a="DG.TMS") %>%  
  coxph(dt_temp) %>%  
  etiquetar_model(taulavariables = conductor) %>%
  sjPlot::tab_model(prefix.labels = "label",title="Estimació de HR segons Model de Cox ajustat (M2)")


formulaCOX(x="ajust3",event="SITUACIO",temps="temps_FU",taulavariables = conductor,codievent='D', a="DG.TMS") %>%  
  coxph(dt_temp) %>%  
  etiquetar_model(taulavariables = conductor) %>%
  sjPlot::tab_model(prefix.labels = "label",title="Estimació de HR segons Model de Cox ajustat (M3)")



```


```{r, eval=FALSE}


formulaCOX(x="ajust1",event="SITUACIO",temps="temps_FU",taulavariables = conductor,codievent='D', a="Grup") %>%  
  coxph(dt_temp) %>%  
  etiquetar_model(taulavariables = conductor) %>%
  sjPlot::tab_model(prefix.labels = "label",title="Estimació de HR segons Model de Cox ajustat")


```


```{r, eval=T}

# Estimación de Associación de RD vs Parkinson en distintos escenarios
Extreure_HR_dif_ajustos<-function(dt=dades,ajust="ajust3") {
  # dt=dades %>% filter(temps_DM2.cat6=="(-Inf,5]")
  # ajust="ajust3"
  # Eliminar variables d'ajust sense casos
  vars_ajust<-extreure.variables(ajust,taulavariables = conductor) 
  
  N_dades<-dt %>% count() %>% pull(n)
  
  # Eliminar de variables d'ajust aquelles que no tenen sentit com a mínim 2 categories només de les categoriques excloent RD
  vars_ajust_cat<-dt %>% select(vars_ajust) %>% select_if(~is.character(.) | is.factor(.)) %>% names()
  
  for (i in 1:length(vars_ajust_cat)) {
    # i=4
    var_aval=vars_ajust_cat[i]
    if ((dt %>% distinct(!!sym(var_aval)) %>% dim())[1]==1) {
      vars_ajust<-vars_ajust[vars_ajust!=var_aval]}
    }
  
  text_model<-vars_ajust[vars_ajust!="antRD"] %>% 
    etiquetar_vector(taulavariables=conductor) %>% paste0(collapse = "+")
  
  # paste0("Surv(temps_FU, as.integer(SITUACIO == `D`))~", paste0(vars_ajust,collapse = "+")) %>% 
  #   as.formula() %>% 
    
  fit<-formulaCOX(x=ajust,event="SITUACIO",temps="temps_FU",taulavariables = conductor,codievent='D', a="DG.TMS") %>% 
    coxph(dt)

  fit %>% 
    parameters::parameters(exp=T) %>% filter(row_number()==1) %>% 
    as_tibble() %>% 
    select(Parameter,HR=Coefficient,CI_low,CI_high,p) %>% 
    mutate(AdjustedBy=text_model,N=N_dades,n_model=fit$n, Ajust=paste0(ajust))
  }


c("ajust1","ajust2","ajust3") %>% 
  map_df(~Extreure_HR_dif_ajustos(dt_temp,.x)) %>% 
  kable(digits = 3,caption = "Hazzard Ratios de Mortalitat en pacients amb TMS respecte població control") %>% 
  kableExtra::kable_classic_2()
  


# Extreure_HR_dif_ajustos(dt_temp,"ajust1")


```



## Curves K-M d'incidencia de mortalitat per grup

```{r}

plot_surv<-function(dt=dades,subtitul="Overall") {
  fit <- survfit(Surv(temps_FU, SITUACIO=="D") ~ DG.TMS ,data = dt )
  survminer::ggsurvplot(fit,data=dt,fun="cumhaz",conf.int=T,pval=T,xlim = c(0,7.8),ylim=c(0,0.5),xlab="Time in years")+
    labs(title = "Plot cumulative Incidence", subtitle = subtitul)}

# Overall 
plot_surv()

#   Estratificat per sexe 
dt_temp<-dades %>% split(.$SEXE,drop = T)

map2(
  dt_temp,
  paste0("Subgroup: ", names(dt_temp)),
  ~plot_surv(.x,.y))


#   Estratificat per Edat 
dt_temp<-dades %>% split(.$age.grup2,drop = T)

map2(
  dt_temp,
  paste0("Subgroup: ", names(dt_temp)),
  ~plot_surv(.x,.y))



```

```{r}

fit <- survfit(Surv(temps_FU, SITUACIO=="D") ~ Grup ,data = dades )

survminer::ggsurvplot(fit,data=dades,fun="cumhaz",conf.int=T,pval=T,xlim = c(0,7.8),ylim=c(0,0.5),xlab="Time in years")


```

```{r}



```


## Objectius secundaris

2.2. Determinar si existeixen diferències en quant al nombre de cribratges realitzats durant el seguiment.

- He fet 3 taules: Medianes (Mínims i màxims), mitjanes (SD) + mitjanes ajustades per anys de seguiment


```{r}

dt_temp<-dades

formu<-formula.text("cribatges","DG.TMS",taulavariables = conductor)
descrTable(formu,dt_temp,method = 2, Q1=0,Q3=1,extra.labels = c("","",""),show.all = T,show.p.overall = T) %>%
  export2md()

formu<-formula.text("cribatges","DG.TMS",taulavariables = conductor)
descrTable(formu,dt_temp,method = 1, extra.labels = c("","",""),show.all = T,show.p.overall = T) %>% export2md()

# ajusto per temps de seguiment
dt_temp<-dades %>% mutate_at(vars(ends_with(".FU")),~./temps_FU)

formu<-formula.text("cribatges","DG.TMS",taulavariables = conductor)
descrTable(formu,dt_temp,method = 1, extra.labels = c("","",""),show.all = T,show.p.overall = T) %>% 
  export2md(caption="Summary descriptives table by groups of TMS **ajustat per temps de seguiment**")



```



```{r save}


```






```{r, include=FALSE}



```








<hr />

<p style="text-align: center;">

A work by $Jordi Real$ </a>

</p>

<p style="text-align: center;">

$Llepali System$ </a>

</p>

<p style="text-align: center;">

<em><https://github.com/USR-DAPCAT/></em>

</p>
